【裁判字號】    98,簡上,637
【裁判日期】    980821
【裁判案由】    傷害
【裁判全文】
臺灣高雄地方法院刑事判決             98年度簡上字第637號
公  訴  人  臺灣高雄地方法院檢察署檢察官
上  訴  人
即  被  告  丁○○
上列上訴人因傷害案件，不服本院高雄簡易庭中華民國98年6 月
2日97 年度審簡字第7717號簡易判決（聲請簡易判決處刑案號：
97 年 度偵字第29040 號），提起上訴，本院管轄之第二審合議
庭判決如下：
    主  文
上訴駁回。
    事  實
一、丁○○前因腳傷至址設高雄市○鎮區○○路71號之「二聖醫
    院」治療，因其腳傷遲未痊癒，懷疑有醫療疏失，遂於民國
    97年9 月22日下午1 時55分許至二聖醫院，欲與院長王清吉
    理論，適王清吉於診間內用餐，丁○○便上前詢問王清吉其
    腳傷為何未痊癒，過程中並順勢推王清吉一下，護士甲○○
    、乙○○及職員丙○○見狀便上前勸阻丁○○，並拉住丁○○之手臂，防止丁○○抓住王清吉，詎丁○○可預見以手用
    力推擠人之身體可能產生致人受傷之結果，竟基於縱使甲○○、乙○○及丙○○受傷亦無違背其本意之不確定故意，以
    手用力推擠甲○○、乙○○及丙○○之臉部或手部，致甲○○受有左臉部挫傷（3 ×1 公分瘀傷）、右腕部挫傷（6 ×
    1 ；8 ×1 公分瘀傷）等傷害；乙○○受有前臂挫傷之傷害
    ；丙○○則受有右前臂挫傷（4 ×2 公分瘀傷）之傷害。
二、案經甲○○、乙○○、丙○○訴由高雄市政府警察局前鎮分
    局移送臺灣高雄地方法院檢察署檢察官聲請簡易判決處刑。
    理  由
一、證據能力部分：
    本判決所引用之證據資料（詳後引證據），其中傳聞證據部
    分，縱無刑事訴訟法第159 條之1 至第159 條之4 或其他規
    定之傳聞證據例外情形，亦因被告及檢察官或同意可作為證
    據使用，或未聲明異議，依刑事訴訟法第159 條之5 第1項
    、第2 項之規定，本院審酌各該傳聞證據並非違法取得，與
    待證事項具關聯性，證明力亦非明顯過低等情，認以之作為
    證據係屬適當，具有證據能力。至本判決未引用之證據，未
    做為本院認定本件犯罪事實之基礎，故不論述其證據能力，
    併此敘明。
二、訊據被告丁○○固坦承97年9 月22日下午1 時55分許曾至二
    聖醫院與告訴人甲○○、乙○○、丙○○發生推擠之事實，
    惟矢口否認有何傷害之犯行，辯稱：其當日係至醫院要找王
    清吉理論，因告訴人3 人擔心其毆打院長，而上前拉住其手
    臂，其為要揮開告訴人3 人之手，才會發生推擠，其並無傷
    害告訴人3 人之意思，亦不知渠等會因此受傷云云。經查：
（一）被告確有於前揭時間至二聖醫院，欲與院長王清吉理論，
      過程中順勢推王清吉一下，告訴人3 人見狀便上前勸阻並
      拉住被告之手臂，防止被告抓住王清吉，被告為擺脫告訴
      人3 人之阻擋，以手用力推擠告訴人3 人之臉部或手部，
      致告訴人甲○○受有左臉部挫傷（3 ×1 公分瘀傷）、右
      腕部挫傷（6 ×1 ；8 ×1 公分瘀傷）等傷害，告訴人乙○○受有前臂挫傷之傷害，告訴人丙○○則受有右前臂挫
      傷（4 ×2 公分瘀傷）之傷害等情，業據證人即告訴人3
      人於警詢、偵查或本院審理中證述明確（警卷第4 頁至第
      12頁；偵卷第11頁；本院簡上卷第35頁至第37頁），復有
      高雄市立聯合醫院診斷書、照片、本院勘驗筆錄及附件在
      卷可稽（警卷第14頁至第16頁；偵卷第16頁、第17頁；本
      院簡上卷第30頁、第48頁至第50頁），且為被告所不爭執
      （警卷第2 頁至第3 頁；本院簡上卷第19頁之不爭執事項
      ）。故此部分事實堪以認定。
（二）被告辯稱其不知推擠會造成告訴人3 人身體上之傷害而無
      犯罪故意云云，惟被告為成年男子，且其於案發當時為擺
      脫告訴人3 人之阻擋而處於情緒激動之情境，當時推擠告
      訴人3 人所使之力道必非輕微，再觀諸上開驗傷診斷書所
      載，告訴人3 人所受瘀傷之傷勢遍及臉部或手部，且傷勢
      之面積非小，則依被告當時所處之情境、所使之力道、造
      成之傷勢等情以觀，足認被告於推擠告訴人3 人之際，應
      得以預見可能造成告訴人3 人受傷之結果，仍基於縱告訴
      人3 人受傷亦無違背其本意之不確定故意而為之，至為灼
      然。被告辯稱其並無傷害告訴人3 人之故意，亦不知會造
      成告訴人3 人身體上之傷害云云，尚非可採。
（三）從而，被告所辯無非係卸責之詞，殊無可採，本件事證明
      確，被告上開犯行，洵堪認定，應依法論科。
三、核被告所為，係犯刑法第277 條第1 項之普通傷害罪。被告
    以接續數舉動傷害告訴人甲○○、乙○○及丙○○，為同種
    想像競合，僅論以傷害一罪。本件被告犯罪事證明確，原審
    審酌被告不思以和平理性之方式解決紛爭，竟暴力相向致告
    訴人3 人受有前開傷害，並考量其犯罪之動機係為與王清吉
    理論醫療疏失等一切情狀，依刑法第277 條第1 項、刑法施
    行法第1 條之1 ，量處被告拘役50日，參酌被告之犯罪情況
    ，依刑法第41條第1 項前段，諭知以新台幣1,000 元折算1
    日為易科罰金之折算標準，認事用法均稱妥適，量刑亦無裁
    量逾越或濫用之情事，應予維持。被告以否認犯罪為由而提
    起上訴，並無理由，應予駁回。
據上論斷，應依刑事訴訟法第455 條之1 第1 項、第3 項、第36
8 條，判決如主文。
本案經檢察官戊○○到庭執行職務。
中    華    民    國    98    年    8     月    21    日
                  刑事第九庭    審判長法  官  鄭詠仁
                                      法  官  謝枚霏
                                      法  官  王碧瑩
以上正本係照原本作成。
中    華    民    國    98    年    8     月    21    日
                                      書記官  吳智媚
不得上訴。
所犯法條:
中華民國刑法第277條第1項
傷害人之身體或健康者，處3 年以下有期徒刑、拘役或1 千元以
下罰金。


司法院資訊處製作；財團法人民間司法改革基金會備份。
